臺灣高雄地方法院刑事判決　　　　　　　 96年度易字第929號
公　訴　人　臺灣高雄地方法院檢察署檢察官
被　　　告　甲○○
選任辯護人　沈志純律師
被　　　告　戊○○
上列被告等因竊盜等案件，經檢察官提起公訴（臺灣高雄地方法
院檢察署檢察官96年度偵緝字第22、23、24、25、114 號），本
院判決如下：
    主  文
甲○○所犯如附表一所示之參罪，各處如附表一所示之刑，各減
為如附表一所示之刑。應執行有期徒刑貳年。其他被訴如附表二
所示竊盜犯行部分免訴。
戊○○所犯如附表一編號1 、2 所示之貳罪，各處如附表一編號
1 、2 所示之刑，各減為如附表一編號1 、2 所示之刑。應執行
有期徒刑壹年。
    事  實
一、甲○○前因懲治盜匪條例案件，經本院以85年訴字第2231號
    判決有期徒刑10年、褫奪公權5 年確定，於民國94年11月10
    日假釋出監，甲○○於假釋中仍不知悔改，獨自1 人基於意
    圖為自己不法所有之竊盜犯意，或與戊○○共同基於意圖為
    自己不法所有之竊盜犯意聯絡，分別於附表一所示之時間、
    地點，以附表一所示之方式，竊取如附表一所示乙○○等人
    所有之財物，嗣經乙○○等人報警並調取現場監視器錄影畫
    面及採集現場指紋比對結果與甲○○相符，而查知上情。
三、案經高雄市政府警察局三民第二分局暨左營分局報告臺灣高
    雄地方法院檢察署檢察官偵查起訴。
    理  由
壹、程序事項：
    被告以外之人於審判外之陳述，雖不符刑事訴訟法第159條
    之1至第159條之4之規定，而經當事人於審判程序同意作為
    證據，法院審酌該言詞陳述或書面陳述作成時之情況，認為
    適當者，亦得為證據，同法第159條之5第1項定有明文。本
    件證人即告訴人丙○○警詢、證人即被害人己○○、乙○○
    警詢、證人丁○○警詢之證述及內政部警政署刑事警察局95
    年11月1日刑紋字第0950160842號鑑驗書，雖均屬傳聞證據
    ，然被告甲○○及其辯護人、被告戊○○及檢察官均同意作
    為證據，本院審酌該言詞及書面陳述作成之情況，核無違法
    取證或其他瑕疵，認為以之作為證據為適當，上開證人於審
    判外之陳述及相關證據資料，自得作為證據。
貳、實體事項：
一、有罪部分:
    (一)就附表一編號3部分犯行：
    該部分犯行業經被告甲○○於本院審理中坦承不諱，核與證
    人即告訴人丙○○警詢中之證述相符（見高市警左分偵字第
    095002 5192 號警卷第1 至4 頁），又警方在告訴人丙○○
    住處書房內採集之指紋送鑑比對結果，核與被告甲○○左手
    指、右環指指紋相符，有內政部警政署刑事警察局95年11月
    1 日刑紋字第09501 60842 號鑑驗書在卷可考（見警卷第15
    頁），足認被告甲○○此部分之自白與事實相符，堪以採為
    認定犯罪事實之依據。
    (二)就附表一編號1、2部分犯行：
    1.訊據被告甲○○、戊○○均否認該部分之竊盜犯行，被告
      甲○○辯稱，當日確實有與戊○○及另一名戊○○之友人
      一同坐車前往高雄市○○區○○街23號9樓、澄照街52號3
      樓二址，惟當日與戊○○及其友人進入大樓後，得知其等
      意圖，即表明不願一同犯案，並先行離開現場云云；被告
      戊○○則辯稱：95年9 月22當日係甲○○稱要去收錢，抵
      達前揭二址後，其均在樓下等候，並不知道甲○○在竊盜
      ，甲○○下樓後聲稱所持物品係他人抵押，其並不知道東
      西係偷來的云云。經查：
      被告戊○○就附表一編號1、2所示之竊盜犯行，業於警
        詢中供承明確（見高市警三二分偵字第０九五００二七
        四一八號警卷第2 至5 頁），依其警詢所述，我只知道
        95年9 月22日下午2 時至3 時左右，先去竊取高雄市○○區○○街52號3 樓，然後就直接到高雄市○○區○○
        街23號9 樓竊取屋內財物。當時甲○○開承租自小客車
        ZW-781 3載我到第一目的地澄照街52號前將車停放好，
        他叫我下車，我當時不知道要做什麼，甲○○就叫我跟
        著他到前址3 樓，我就看到他從隨身攜帶手提包內拿鐵
        製扳手將門鎖夾住用力旋轉破壞，並叫我在門外等他把
        風看有無人進入經過，約半小時甲○○就提出大包裝有
        物品的手提袋給我，叫我提拿至樓下車上。再轉往高雄
        市○○區○○街23號9 樓以同樣手法竊取屋內財物...
        甲○○所駕駛之車輛是由百美租車行租賃得來，是我朋
        友丁○○與甲○○一同承租，是由丁○○出身分租賃」
        等語觀之，不僅就如何侵入被害人住處及竊取過程均供
        述詳盡，並核與證人即被害人己○○警詢、被害人乙○○審理中證述相符（見高市警三二分偵字第０九五００
        二七四一八號警卷第6 、7 頁、本院卷第141 頁背面）
        ，而所供述搬運贓物之情節亦核與監視錄影帶翻拍照片
        相符，另就被告甲○○駛至案發現場之小客車之取得經
        過部分供述，亦與證人丁○○之證述相符（見高市警三
        二分偵字第０九五００二七四一八號警卷第11頁），是
        被告戊○○前揭犯行堪以認定。其雖辯稱警詢中所述係
        員警先行製作筆錄要求其照唸云云，惟觀之其於本院審
        理中亦供稱監視錄影帶翻拍照片中甲○○腋下所夾之包
        包，即係裝工具之包包（見本院卷第201 頁），核與警
        詢前揭所述看到被告甲○○自隨身攜帶手提包內拿鐵製
        扳手破壞門鎖等語相符，倘非其親眼見聞被告甲○○持
        該鐵製扳手破壞門鎖，豈有知悉被告甲○○所攜隨身包
        內有放置工具，且該工具即為被告作案工具等節之可能
        。復兼衡被告戊○○於檢察官偵訊中不僅未為前揭辯稱
        ，甚且亦坦認有與甲○○共同到該址，且知悉被告甲○○係至該址行竊（見96年度偵緝字第114 號卷第30頁）
        等語，益徵其前揭所辯並不可採。
      而被告甲○○雖否認有為附表一編號1、2所示之竊盜犯
        行，惟其前揭犯行，除經證人即被害人己○○警詢、證
        人乙○○警詢、本院審理中及共同被告戊○○以證人之
        身分於本院審理中證述明確外（見高市警三二分偵字第
        ０九五００二七四一八號警卷第6至9頁、本院卷第141
        頁背面、第188至195頁），並有監視錄影帶翻拍照片4
        紙在卷可憑（見高市警三二分偵字第０九五００二七四
        一八號警卷第33至34頁），其前開竊盜犯行，堪以認定
        。又其雖辯稱其並未參與被告戊○○與友人之竊盜犯行
        ，惟觀之其先於檢察官偵訊中供稱並不認識戊○○云云
        （見96年度偵緝字第22號卷第24頁），後於本院準備程
        序復供稱附表一編號1 、2 所示犯行，係被告戊○○跟
        他的朋友做的，其僅係開車載他們回去云云（見本院卷
        第52頁），前後供詞已有不同，顯屬可疑。況參諸現場
        監視錄影帶翻拍照片均未攝錄到被告甲○○及戊○○以
        外之第三嫌疑人，可認被告甲○○前揭所辯，應係臨訟
        卸責之詞，亦不足採。
    2.縱上，被告甲○○、戊○○共同為附表一編號1、2所示之
      竊盜犯行，亦堪認定。
    (三)本件事證明確，被告甲○○所為附表一編號3 所示竊盜犯
    行、及與被告戊○○所為附表編號1 、2 所示犯行，事證明
    確，應予依法論科。
二、按刑法第321 條第1 項第3 款之攜帶兇器竊盜罪，係以行為
    人攜帶兇器竊盜為其加重條件，此所謂兇器，其種類雖無限
    制，惟須客觀上足對人之生命、身體、安全構成威脅，具有
    危險性之兇器，始足當之（最高法院74年3 月19日刑庭總會
    決議參照）。本件被告甲○○於附表一編號1 、2 所持鐵製
    扳手1 支，係鐵製堅硬之物，且得以破壞嵌於門內之鋁製門
    鎖，倘以之攻擊於人，於客觀上足以為對他人之生命、身體
    造成傷害，自屬兇器；又被告甲○○於附表一編號3 所持不
    詳器械，亦得以破壞、拆除嵌於門內之鋁製門鎖，有卷附門
    鎖破壞照片2 紙在卷可佐（見高市警左分偵字第0950025192
    號警卷第17至18頁），當亦係堅硬而具危險性之兇器無訛。
    又按刑法第32 1條第1 項第2 款所謂毀越門扇，係指毀損或
    超越及踰越門扇而言，又毀壞門扇及安全設備之行為，乃係
    竊盜之加重要件行為，自無成立毀損罪之餘地（最高法院83
    年度台上字第3856號判決要旨參照）。本件附表一編號3 所
    示犯行係被告甲○○、附表編號1 、2 所示犯行係被告甲○○、戊○○以破壞門鎖之方式入內行竊，業經認定如前，自
    亦構成毀越門扇之竊盜加重要件。是核被告甲○○就附表一
    編號3 所為，係犯刑法第321 條第1 項第2 、3 款之攜帶兇
    器、毀越門扇加重竊盜罪；被告甲○○、戊○○就附表一編
    號1 、2 所為，亦係犯刑法第321 條第1 項第2 、3 款之攜
    帶兇器、毀越門扇加重竊盜罪；公訴人認被告甲○○係犯刑
    法第320 條第1 項、第321 條第1 項第1 款；被告戊○○係
    犯刑法第320 條第1 項之罪，均有未恰，惟基本社會事實同
    一，本院自均得變更起訴法條加以審理。被告甲○○與戊○○就附表一編號1 、2 所示之犯行，有犯意聯絡及行為分擔
    ，應論以共同正犯。又被告甲○○就附表一編號1 、2 、3
    所示竊盜犯行及被告戊○○就附表一編號1 、2 所示竊盜犯
    行，均犯意個別，行為互殊，俱應分論併罰之。爰審酌被告
    甲○○、戊○○均年值青壯，為圖不勞而獲，竟持兇器破壞
    門鎖進入他人住處內竊取財物，所竊得之財物均價值不菲，
    造成被害人乙○○、己○○、告訴人丙○○財物損害重大，
    並參酌附表一編號3 之行竊方式係被告甲○○一人獨自行竊
    ，而附表一編號1 、2 所示行竊方式係被告甲○○、戊○○
    共同犯案，對社會大眾造成之潛在危險程度有異等一切情狀
    ，分別量處如附表一所示之刑。又附表一所示3 次竊盜犯行
    之犯罪時間均在96年4 月24日以前，悉符合中華民國96年罪
    犯減刑條例之要件，爰均依法減輕被告甲○○、戊○○附表
    一編號1 至3 所示之宣告刑，並分別定其應執行之刑，以資
    儆懲。
    (二)至被告甲○○於附表一編號1至3所示竊盜犯行中，持以行
    竊之鐵製扳手及不詳器械均未扣案，且無證據顯示係被告甲○○或戊○○所有。本院審酌該物均非義務沒收之物，為免
    執行沒收之困難，爰不予宣告沒收之。
    (三)又被告戊○○雖聲請傳喚證人丁○○，用以證明其並未參
    與附表一編號1 、2 所示之竊盜犯行。惟被告戊○○之竊盜
    犯行業經認定如前，且依被告戊○○於本院審理中之供述，
    丁○○係在其與被告甲○○轉往附表一編號2 地點時始到現
    場，到現場後即與被告戊○○在同表編號2 所示地點樓下聊
    天，堪認丁○○並不知悉被告戊○○與甲○○一同前往同表
    編號1 、2 所示地點之約定內容。則證人丁○○不僅無法證
    明被告戊○○有無參與附表一編號1 所示竊盜犯行，亦無法
    證明附表一編號2 所示之竊盜犯行被告戊○○與被告甲○○
    間並無犯意聯絡，故並無調查之必要性，併予敘明。
    (四)另公訴人雖請求本院宣告刑前強制工作，惟按保安處分係
    針對受處分人將來之危險性所為之處置，以達教化、治療之
    目的，為刑罰之補充制度。我國現行刑法採刑罰與保安處分
    雙軌制，係在維持行為責任之刑罰原則下，為協助行為人再
    社會化之功能，以及改善行為人潛在之危險性格，期能達成
    根治犯罪原因、預防犯罪之特別目的。是保安處分中之強制
    工作，旨在對嚴重職業性犯罪及欠缺正確工作觀念或無正常
    工作因而犯罪者，強制其從事勞動，學習一技之長及正確之
    謀生觀念，使其日後重返社會，能適應社會生活。竊盜犯贓
    物犯保安處分條例第3 條第1 項規定：18歲以上之竊盜犯、
    贓物犯，有犯罪之習慣者，得於刑之執行前，令入勞動場所
    強制工作，即係本於保安處分應受比例原則之規範，使保安
    處分之宣告，與行為人所為行為之嚴重性、行為人所表現之
    危險性及對於行為人未來行為之期待性相當之意旨而制定，
    而由法院視行為人之危險性格，決定應否令入勞動處所強制
    工作，以達預防之目的，此有最高法院91年度台上字第6125
    號判決意旨可資參照。經查：本件被告甲○○所犯竊盜犯行
    經本院認定有罪部分僅3 次、戊○○所犯竊盜犯行僅2 次，
    尚非可認與一般慣竊之懶惰成習，長期間且有縝密計劃一再
    多次數犯案，並以犯罪成為日常習慣之情形相同，況被告戊○○於為如附表一所示犯行前未有何財產犯罪之前科紀錄，
    此有臺灣高等法院被告前案紀錄表1 份附卷可考，是被告戊○○、甲○○均尚難認定有強制工作之必要，本院認上開對
    被告宣告之刑，應已足以收矯治之效並使被告心生警惕，參
    以諭知被告強制工作並非矯正其竊盜犯行之唯一方法而需合
    乎一定之比例，以求得法益間之均衡等情綜合以觀，本院認
    尚無對被告甲○○、戊○○諭知宣告強制工作之必要，附此
    說明。
三、免訴部分：
    (一)公訴意旨另以：被告甲○○基於意圖為自己不法所有之竊
    盜犯意，分別於附表二所示之時間、地點，以附表二所示之
    方式，竊取如附表二所示被害人黃鵬仁等人所有之財物。因
    認被告涉有刑法第321 條第1 項之加重竊盜罪嫌云云。
    (二)按案件曾經判決確定者，應為免訴之判決。刑事訴訟法第
    302 條第1 款定有明文。此一事不再理之原則，不論實質上
    之一罪或裁判上之一罪，均有其適用。而連續犯為裁判上一
    罪，其特質本在密接時間中，相同構成要件犯罪實施上之反
    覆性，對某一連續犯罪之追訴，及於最後事實審判決前之犯
    行。又連續犯之行為，業經就一部起訴者，依審判不可分之
    原則，應就全部予以審理，不能就連續犯之其他部分，另案
    再行起訴，如前案之常業犯已經判決確定，而再就連續犯之
    其他部分犯罪事實，另行起訴，即應諭知免訴判決。
    (三)本件被告甲○○基於意圖為自己不法所有之竊盜犯意，於
    95年1月12日下午4時許，進入被害人陳素枝位於高雄縣鳳山
    市○○街93之3號4樓住處竊取財物之犯罪事實，業經本院95
    年度簡字第5586號判處有期徒刑6月，並經本院合議庭於96
    年3月30日駁回上訴確定在案，有本院95年度簡字第5586號、
    95年度簡上字第1447號判決及臺灣高等法院被告前案紀錄表
    在卷可查。經核本件被告甲○○前開業已判決確定之竊盜犯
    行犯罪事實與檢察官起訴如附表二所示犯罪事實，犯罪時間
    緊接，犯罪手法相似，顯係基於竊盜之概括犯意反覆為之。
    惟被告行為後，刑法連續犯之規定，業於94年1 月7 日修正
    公布刪除，並於95年7 月1 日施行，則被告之犯行，因行為
    後新法業已刪除連續犯之規定，自屬法律有變更，依新法第
    2 條第1 項規定，比較新、舊法結果，仍應適用較有利於被
    告之行為時法律即舊法論以連續犯，有最高法院95年第8 次
    刑事庭會議決議足資參照。是以被告甲○○附表二所為竊盜
    犯行，應依修正前刑法第56條規定與前揭業經判決確定之竊
    盜犯行論以連續犯，為裁判上一罪，已為前案確定判決（即
    本院95年度簡上字第1447號判決）既判力所及，揆諸前揭說
    明，應就其被訴附表二所示加重竊盜犯行部分，逕為免訴判
    決之諭知。
四、退併辦部分：
    (一)移送併辦意旨略以（臺灣高雄地方法院檢察署96年度偵字
    第3877、3965、5253、5708、8262、8364；臺灣澎湖地方法
    院檢察署95年度偵字第532號）：被告甲○○獨自1 人基於
    意圖為自己不法所有之竊盜概括犯意，或與共犯陳清文或與
    不詳成年男子「祥仔」、「慶仔」基於意圖為自己不法所有
    之竊盜概括犯意聯絡，自94年7 、8 月間迄95年5 月21日，
    於高雄縣、市等地，以持客觀上足供兇器使用之螺絲起子等
    物，破壞大門門鎖之方式侵入被害人陳昆城等人住處竊取財
    物，因認被告涉有刑法第321 條第1 項之加重竊盜罪嫌云云
    。
    (二)經核被告甲○○詳如附表二之竊盜犯行，既經本院為免訴
    之諭知，而附表一部分犯行，犯罪時間均在95年7 月1 日刑
    法修正施行後，應依數罪併罰規定處斷，與併辦部分均無連
    續犯之裁判上一罪關係，自應退還檢察官另為適法之處理。
據上論斷，應依刑事訴訟法第299 條第1 項前段、第300 條、第
302 條第1 款，刑法第28條、第321 條第1 項第2 款、第3 款、
第51條第5 款，中華民國96年罪犯減刑條例第2 條第1 項第3 款
、第7 條，判決如主文。
本案經檢察官王邦安到庭執行職務。
中　　華　　民　　國　　96　　年　　10　　月　　4 　　日
                  刑事第六庭    審判長法　官   曾逸誠
                                      法  官   林柏壽
                                      法  官   王  琁
上正本證明與原本無異
如不服本判決應於收受本判決後10日內向本院提出上訴書狀，並
應敘述具體理由，如未敘述上訴理由者，應於上訴期間屆滿後20
日內補提理由書狀於本院（均須按他造當事人之人數附繕本）「
切勿逕送上級法院」。
中　　華　　民　　國　　96　　年　　10　　月　　4 　　日
                                      書記官   黃國忠
附錄本案論罪科刑法條全文：
中華民國刑法第321條
（加重竊盜罪）
犯竊盜罪而有左列情形之一者，處 6 月以上、 5 年以下有期徒
刑：
一  於夜間侵入住宅或有人居住之建築物、船艦或隱匿其內而犯
之者。
二  毀越門扇、牆垣或其他安全設備而犯之者。
三  攜帶兇器而犯之者。
四  結夥三人以上而犯之者。
五  乘火災、水災或其他災害之際而犯之者。
六  在車站或埠頭而犯之者。
前項之未遂犯罰之。
附表一：
  ┌──┬────┬─────┬─────┬──────┐
  │編號│犯罪時間│ 犯罪地點 │ 犯罪手法 │ 罪名及刑度 │
  ├──┼────┼─────┼─────┼──────┤
  │ 1. │95年9 月│高雄市三民│甲○○與劉│甲○○共同犯│
  │    │22日下午│區○○街52│景岳共同基│攜帶兇器毀越│
  │    │3時許   │號3樓。   │於意圖為自│門扇竊盜罪，│
  │    │        │          │己不法所有│處有期徒刑壹│
  │    │        │          │之竊盜犯意│年陸月，減為│
  │    │        │          │聯絡，於前│有期徒刑玖月│
  │    │        │          │揭日期，由│。          │
  │    │        │          │甲○○駕駛│戊○○共同犯│
  │    │        │          │以丁○○名│攜帶兇器毀越│
  │    │        │          │義承租、車│門扇竊盜罪，│
  │    │        │          │牌號碼ZW-7│處有期徒刑壹│
  │    │        │          │813 號自小│年，減為有期│
  │    │        │          │客車附載劉│刑陸月。    │
  │    │        │          │景岳至前址│            │
  │    │        │          │，約由劉景│            │
  │    │        │          │岳在屋外把│            │
  │    │        │          │風，並由王│            │
  │    │        │          │怡盛持客觀│            │
  │    │        │          │上可供兇器│            │
  │    │        │          │使用之鐵製│            │
  │    │        │          │扳手夾住門│            │
  │    │        │          │鎖用力旋轉│            │
  │    │        │          │破壞之方式│            │
  │    │        │          │，開啟大門│            │
  │    │        │          │進入乙○○│            │
  │    │        │          │住處並竊取│            │
  │    │        │          │手鍊、手錶│            │
  │    │        │          │各2 支、電│            │
  │    │        │          │腦1 部、數│            │
  │    │        │          │位相機1 台│            │
  │    │        │          │、現金5000│            │
  │    │        │          │元（合計價│            │
  │    │        │          │值合計約5 │            │
  │    │        │          │萬元）得手│            │
  │    │        │          │。        │            │
  ├──┼────┼─────┼─────┼──────┤
  │ 2. │95年9 月│高雄市三民│甲○○與劉│甲○○共同犯│
  │    │22日下午│區○○街23│景岳共同基│攜帶兇器毀越│
  │    │3時許   │號9樓     │於意圖為自│門扇竊盜罪，│
  │    │        │          │己不法所有│處有期徒刑壹│
  │    │        │          │之竊盜犯意│年陸月，減為│
  │    │        │          │聯絡，於前│有期徒刑玖月│
  │    │        │          │揭日期，由│。          │
  │    │        │          │甲○○駕駛│戊○○共同犯│
  │    │        │          │以丁○○名│攜帶兇器毀越│
  │    │        │          │義承租、車│門扇竊盜罪，│
  │    │        │          │牌號碼ZW-7│處有期徒刑壹│
  │    │        │          │813 號自小│年，減為有期│
  │    │        │          │客車附載劉│刑陸月。    │
  │    │        │          │景岳至前址│            │
  │    │        │          │，約由劉景│            │
  │    │        │          │岳在屋外把│            │
  │    │        │          │風，並由王│            │
  │    │        │          │怡盛持客觀│            │
  │    │        │          │上可供兇器│            │
  │    │        │          │使用之鐵製│            │
  │    │        │          │扳手夾住門│            │
  │    │        │          │鎖用力旋轉│            │
  │    │        │          │破壞之方式│            │
  │    │        │          │，開啟大門│            │
  │    │        │          │進入己○○│            │
  │    │        │          │住處並竊取│            │
  │    │        │          │珍珠手鍊2 │            │
  │    │        │          │條、手錶3 │            │
  │    │        │          │支、戒指7 │            │
  │    │        │          │枚、現金10│            │
  │    │        │          │00元（價值│            │
  │    │        │          │合計約4萬 │            │
  │    │        │          │9500元）得│            │
  │    │        │          │手。      │            │
  ├──┼────┼─────┼─────┼──────┤
  │ 3. │95年10月│高雄市左營│甲○○基於│ 甲○○犯攜 │
  │    │16日下午│區○○路  │意圖為自己│ 攜帶兇器毀 │
  │    │4 時20分│17號4樓之1│不法所有之│ 越門扇竊盜 │
  │    │許      │          │竊盜犯意，│ 罪，處有期 │
  │    │        │          │於前揭日期│ 徒壹年肆月 │
  │    │        │          │，攜帶不詳│ ，減為有期 │
  │    │        │          │客觀上可供│ 徒刑捌月。 │
  │    │        │          │兇器使用之│            │
  │    │        │          │器械前往前│            │
  │    │        │          │址，並以該│            │
  │    │        │          │器械破壞大│            │
  │    │        │          │門門鎖之方│            │
  │    │        │          │式，進入林│            │
  │    │        │          │世傑住處並│            │
  │    │        │          │竊取鑽石戒│            │
  │    │        │          │指1 指、黃│            │
  │    │        │          │金手鍊1 條│            │
  │    │        │          │、黃金耳環│            │
  │    │        │          │2 付、男女│            │
  │    │        │          │用黃金戒指│            │
  │    │        │          │各3 指、金│            │
  │    │        │          │墜子1 只、│            │
  │    │        │          │防身棍1 支│            │
  │    │        │          │、行動電話│            │
  │    │        │          │1 支（廠牌│            │
  │    │        │          │及序號不詳│            │
  │    │        │          │）、I-PAD │            │
  │    │        │          │隨身聽1 台│            │
  │    │        │          │（合計價值│            │
  │    │        │          │約8 萬元）│            │
  │    │        │          │得手。    │            │
  │    │        │          │          │            │
  │    │        │          │          │            │
  └──┴────┴─────┴─────┴──────┘
附表二：
 ┌──┬────┬─────┬────────┬────┐
 │編號│犯罪時間│ 犯罪地點 │    犯罪方式    │  備註  │
 ├──┼────┼─────┼────────┼────┤
 │ 1. │95年1 月│高雄市三民│甲○○基於意圖為│臺灣高雄│
 │    │31日下午│區○○路6 │自己不法所有之竊│地方法院│
 │    │3時許   │巷1號10樓 │盜犯意，進入黃鵬│檢察署檢│
 │    │        │          │仁住處，並竊取現│察官96年│
 │    │        │          │金6 萬元、金飾1 │度偵緝字│
 │    │        │          │批（約7 錢重）、│第22、23│
 │    │        │          │DV數位相機1 台得│、24、25│
 │    │        │          │手。            │、114號 │
 ├──┼────┼─────┼────────┼────┤
 │ 2. │95年6 月│高雄縣湖內│甲○○基於意圖為│臺灣高雄│
 │    │11日晚上│鄉○○路一│自己不法所有之竊│地方法院│
 │    │11時5 分│段301 巷62│盜犯意，進入蘇琮│檢察署檢│
 │    │許      │弄11號11樓│賢住處，並竊取現│察官96年│
 │    │        │之1       │金8000元、金元寶│度偵緝字│
 │    │        │          │（約5 錢重）、金│第22、23│
 │    │        │          │戒指2 只（約2 錢│、24、25│
 │    │        │          │重）、金墜子1 個│、114號 │
 │    │        │          │（約2 錢重）、19│        │
 │    │        │          │吋液晶電腦螢幕1 │        │
 │    │        │          │個、台新銀行及花│        │
 │    │        │          │旗銀行信用卡2 張│        │
 │    │        │          │（合計3 萬5000元│        │
 │    │        │          │）得手。        │        │
 └──┴────┴─────┴────────┴────┘
